臺灣桃園地方法院民事判決
109年度訴字第2870號
原      告  璦瑪國際化妝品股份有限公司

法定代理人  鄭至成  
被      告  晶鼎五金有限公司

法定代理人  陳仁德  


訴訟代理人  曾允斌律師                      
上列當事人間請求損害賠償事件，於民國111年10月24日言詞辯
論終結，本院判決如下：
    主      文
被告應給付原告新臺幣捌拾萬貳仟肆佰伍拾參元及自民國一一○
年三月二十七日起至清償日止，按週年利率百分之五計算之利息
。
訴訟費用由被告負擔。
本判決第一項於原告以新臺幣貳拾陸萬柒仟元供擔保後，得假執
行。但被告以新臺幣捌拾萬貳仟肆佰伍拾參元為原告預供擔保，
得免為假執行。　　 
    事實及理由
壹、程序事項：
    按訴狀送達後，原告不得將原訴變更或追加他訴。但請求之
    基礎事實同一、擴張或減縮應受判決事項之聲明者，不在此
    限，民事訴訟法第255條第1項但書第2款、第3款分別定有明
    文。經查，本件原告原起訴聲明請求：㈠被告應給付原告新
    臺幣（下同）70萬3,343元，及自起訴狀繕本送達翌日起至
    清償日止，按週年利率百分之五計算之利息。㈡願供擔保請
    准宣告假執行（本院卷第3頁）。嗣於民國111年10月24日言
    詞辯論期日當庭變更聲明如下列聲明欄所示（本院卷二第20
    頁），經核原告前揭聲明，均係基於同一基礎事實，且為擴
    張應受判決事項之聲明，揆諸首開法條規定，應予准許。
貳、實體事項：　　
一、原告起訴主張：兩造為鄰居，被告因興建其所有坐落桃園市
    ○○區○○段00地號土地上之廠房，向原告借用同段40地號土地
    上地上物與39地號地上物相鄰之牆壁（下稱系爭牆面），原
    告擔心出借系爭牆面因被告施工而受損，遂於107年12月5日
    簽署會議紀錄（下稱系爭會議紀錄），被告同意全面牆面重
    新刷防水APC漆(彈性漆)，嗣被告於施工中造成系爭牆面受
    損，被告卻拒絕依協議修復，爰提起本件訴訟，請求被告支
    付修復費用等語。並聲明：㈠被告應給付原告80萬2,453元及
    自起訴狀繕本送達翌日起至清償日止，按週年利率百分之五
    計算之利息。㈡願供擔保請准宣告假執行　　
二、被告則以：社團法人桃園市土木技師公會（下稱桃園土木技
    師公會）之鑑定報告所檢附之現況照片及立面示意圖顯示，
    有甚多為原告牆面施工所架設鷹架拆除後所造成之牆面破損
    或遺留之營建垃圾，非如桃園土木技師公會所稱形成原因為
    樂捷段39地號新建物在各樓層施工灌漿時所造成。又兩造業
    已就系爭牆面有汙損時，合意由原告之營造廠即中鼎營造事
    業有限公司（下稱中鼎公司）負責修繕清潔，原告若仍主張
    系爭牆面受有污損，自應向中鼎公司尋求解決，而非向被告
    請求賠償等語置辯。並聲明：㈠原告之訴及假執行之聲請均
    駁回。㈡如受不利判決，願供擔保請准宣告免為假執行。
三、本院得心證之理由：
  ㈠按解釋契約固須探求當事人之真意，不能拘泥契約之文字，
    但契約文字業已表示當事人真意，無須別事探求者，即不得
    反捨契約文字而更為曲解。次按負損害賠償責任者，除法律
    另有規定或契約另有訂定外，應回復他方損害發生前之原狀
    ；第1項情形，債權人得請求支付回復原狀所必要之費用，
    以代回復原狀，民法第213條第1項、第3項定有明文。
　㈡原告上開主張之事實，業據其提出系爭會議紀錄記載：「茲
    就兩地隔戶牆施工期間借用A40外牆之使用及領空使用權等
    問題，『雙方』達成協議如下：一、就現有外牆防水面漆於施
    工期間A39施工中借用及破壞表層，A39同意全面牆面重新刷
    防水APC漆（彈性漆）。…」等語（本院卷一第55頁），足認
    系爭會議紀錄之契約當事人為A39、A40所有權人即兩造，被
    告就借用系爭牆面於施工中破壞表層，同意全面牆面重新刷
    防水漆，該等契約文字已足以表示當事人真意。至被告辯稱
    兩造已合意由中鼎公司就系爭牆面污損、破壞進行修復，固
    提出被證2之支票及中鼎公司於107年12月6日出具之文書為
    證（本院卷一第57頁），然為原告所否認，細觀該文書內容
    所載：中鼎公司同意全面施作A40外牆重新刷防水APC漆（彈
    性漆），並由A39給付上開工程價金10萬元，今日107年12月
    6日A39地主晶鼎五金有限公司開立面額10萬元支票交付中鼎
    公司，中鼎公司同意爾後不會再有其他衍生費用，並由中鼎
    公司負起相關施工責任等語，未有隻字提及任何關於原告同
    意改由中鼎公司負系爭牆面修復之責，反而證明被告曾支付
    10萬元工程款將牆面修復工程發包予中鼎公司，可認被告確
    為負有將牆面修復義務之人。
　㈢又系爭牆面業遭被告於施工時污損一情，業經證人蔣學謙於
    審理時到庭證稱：39地號土地廠房開始興建時，40地號廠房
    相鄰那一側牆面結構已完成並粉刷防水漆；40地號廠房相鄰
    39地號廠房的牆面因39地號廠房興建而受有污損，伊有親眼
    看見水泥及石頭漆噴濺到牆面的情形，也有根據情況判斷等
    語綦詳（本院卷一第114-116頁）；復經本院送桃園土木技
    師公會鑑定，鑑定結果認：經現場檢視，桃園市○○區○○段00
    地號地上物其外牆（與39地號地上物相鄰者）是有牆面污損
    及防水面漆遭破壞情形；由原告提供2018年11月3日及12月2
    日施工現況照片判讀，牆面污損、防水面漆遭破壞情形，其
    形成原因為樂捷段39地號新建物在各樓層施工灌漿時所造成
    ，有桃園土木技師公會鑑定報告附卷可稽（本院卷一第169
    、171頁），堪認系爭牆面之污損及防水面漆遭破壞為被告
    所造成。是被告所辯牆面污損非其施工灌漿造成云云，並不
    可採。則依上揭約定，原告請求被告就系爭牆面污損、防水
    面漆遭破壞情形負重新刷防水漆之責，洵屬有據。而原告請
    求被告賠償之金額，經桃園土木技師公會鑑定牆面重新刷防
    水漆，所需修復費用為80萬2,453元，有鑑定報告書所附之
    現有房屋修繕費用鑑估表可憑（本院卷一第171、343、345
    頁）。從而，原告請求被告給付80萬2,453元，為有理由，
    應予准許。
　㈣按給付無確定期限者，債務人於債權人得請求給付時，經其
    催告而未為給付，自受催告時起，負遲延責任。其經債權人
    起訴而送達訴狀與催告有同一之效力；又遲延之債務，以支
    付金錢為標的者，債權人得請求依法定利率計算之遲延利息
    。但約定利率較高者，仍從其約定利率；而應付利息之債務
    ，其利率未經約定，亦無法律可據者，週年利率為5％，民法
    第229條第2項、第233條第1項、第203條分別定有明文。本
    件原告並未主張或舉證兩造就系爭牆面修復費用之給付定有
    期限，自屬無確定期限之債務，且雙方就利率並無約定，亦
    無其他可據之利率計付規範，依上規定，原告自得請求被告
    給付自起訴狀繕本送達翌日即110年3月27日（本院卷一第27
    頁）起至清償日止，按週年利率5％計算之利息。   
四、綜上所述，原告本於系爭會議紀錄之約定，請求被告給付80
    萬2,453元及自起訴狀繕本送達之翌日即110年3月27日起至
    清償日，按週年利率百分之5計算之利息，為有理由，應予
    准許。又兩造均陳明願供擔保，聲請宣告假執行及免為假執
    行，就原告勝訴部分核屬有據，爰酌定相當擔保金額分別准
    許之。
五、至被告雖聲請傳喚吳光中到庭作證，欲證明兩造是否合意由
    證人所屬之中鼎公司就系爭牆面若有污損、破壞時進行修復
    云云（本院卷二第20頁），然此部分之事實既經本院認定如
    上，故被告此部分證據調查之聲請，核無必要。本件事證已
    臻明確，兩造其餘攻擊防禦方法及所提之證據，經本院審酌
    後，認為均與判決結果無影響，爰不一一論述，附此敘明。
六、訴訟費用負擔之依據：民事訴訟法第78條。  
中　　華　　民　　國　　111 　年　　10　　月　　31　　日
                  民事第一庭    法　官　李麗珍
以上正本係照原本作成。
如對本判決上訴，須於判決送達後 20 日內向本院提出上訴狀。
如委任律師提起上訴者，應一併繳納上訴審裁判費。
中　　華　　民　　國　　111 　年　　10　　月　　31　　日
                               書記官   謝伊婕